臺灣高等法院臺中分院刑事裁定
111年度聲字第901號
聲  請  人  臺灣高等檢察署臺中檢察分署檢察官     
受  刑  人  謝仲育




上列聲請人因受刑人數罪併罰有二裁判以上，聲請定其應執行之
刑（聲請案號：111年度執聲字第373號），本院裁定如下：
    主  文
甲○○因犯如附表所示各罪所處之刑，應執行有期徒刑貳年拾月。
    理  由
一、聲請意旨略以：受刑人甲○○因犯詐欺等數罪，先後經判決確
    定如附表。數罪中雖有刑法第50條第1項但書所列情形，惟
    受刑人已請求檢察官聲請定應執行刑，有臺灣臺中地方檢察
    署民國111年3月29日是否請求定應執行刑調查表足稽，應依
    刑法第50條第2項、第53條、第51條第5款規定，定其應執行
    之刑。爰依刑事訴訟法第477條第1項聲請裁定等語。
二、按刑法第50條規定：「（第1項）裁判確定前犯數罪者，併
    合處罰之。但有下列情形之一者，不在此限：一得易科罰金
    之罪與不得易科罰金之罪。二得易科罰金之罪與不得易服社
    會勞動之罪。三得易服社會勞動之罪與不得易科罰金之罪。
    四得易服社會勞動之罪與不得易服社會勞動之罪。（第2項
    ）前項但書情形，受刑人請求檢察官聲請定應執行刑者，依
    第51條規定定之。」若受刑人就其所犯數罪所處之各刑，有
    刑法第50條第1項但書之情形，而欲一同併合處罰時，應由
    受刑人請求檢察官向法院聲請定應執行刑，檢察官不得自行
    依職權逕向法院聲請，以維受刑人之權益。又法律上屬於自
    由裁量之事項，有其外部性界限及內部性界限，並非概無拘
    束。依據法律之具體規定，法院應在其範圍選擇為適當之裁
    判者，為外部性界限；而法院為裁判時，應考量法律之目的
    ，及法律秩序之理念所在者，為內部性界限。法院為裁判時
    ，二者均不得有所踰越。在數罪併罰，有二裁判以上，定其
    應執行之刑時，固屬於法院自由裁量之事項，然仍應受前揭
    外部性界限及內部性界限之拘束。
三、經查：
　㈠本件受刑人所犯如附表所示各罪，先後經臺灣屏東地方法院
    及本院分別判處如附表所示之刑，均確定在案。其中附表編
    號1所示之罪為得易科罰金及得易服社會勞動之罪；附表編
    號2至3所示之罪為不得易科罰金、不得易服社會勞動之罪，
    屬刑法第50條第1項但書之情形。茲檢察官依受刑人甲○○之
    請求聲請合併定其應執行之刑，有卷附受刑人111年3月29日
    之「臺灣臺中地方檢察署刑法第50條第1項但書案件是否請
    求檢察官聲請定應執行刑調查表」乙份可稽，是依刑法第50
    條第2項之規定，聲請人就附表所示各罪聲請定其應執行之
    刑，核屬正當。
　㈡按定應執行刑，不僅攸關國家刑罰權之行使，於受刑人之權
    益亦有重大影響，除顯無必要或有急迫情形外，法院於裁定
    前，允宜予受刑人以言詞、書面或其他適當方式陳述意見之
    機會，程序保障更加周全。本件經本院通知受刑人陳述意見
    ，受刑人於111年4日13日親自收受本院函文後，表示無意見
    ，有本院送達證書、陳述意見調查表在卷可憑(見本院卷第1
    25至130頁)。
　㈢爰審酌受刑人所犯如附表所示各罪之犯罪態樣、犯罪時間、
    侵害法益、各罪依其犯罪情節所量定之刑，及受刑人回覆本
    院稱「無意見」等情狀，定其應執行刑如主文所示。至於已
    執行部分，自不能重複執行，應由檢察官於指揮執行時扣除
    之，此與定應執行刑之裁定無涉，是附表編號1所示之罪雖
    已依臺灣臺中地方檢察署108年度執助字第1755號執行完畢
    ，仍應與附表編號2至3未執行完畢之罪合併定其應執行之刑
    ，俟檢察官執行時，再予扣除，附此敘明。
四、據上論結，爰依刑事訴訟法第477條第1項，刑法第50條第2
    項、第53條、第51條第5款，裁定如主文。
中　　華　　民　　國　　111 　年　　4 　　月　　19　　日
            刑事第三庭    審判長法　官  楊  真  明
　  　　　　 　　　　　　       法　官  邱  顯  祥
　　  　　　　　　　　　　　    法　官  李  明  鴻     
以上正本證明與原本無異。
如不服本裁定，應於收受送達後5日內向本院提出抗告書狀(須附
繕本)。因疫情而遲誤不變期間，得向法院聲請回復原狀。

                                書記官  陳  慈  傳
　　　　　　　　　　　　　　　　
中　　華　　民　　國　　111 　年　　4 　　月　　19　　日

【附表】
編           號  1 2 3 罪           名  傷害 詐欺 違反職役職責-軍 宣     告    刑  有期徒刑4月 有期徒刑1年6月 有期徒刑1年2月 犯  罪  日   期  107年9月24日 108年3月24日至108年4月10日 106年4月13日 偵查(自訴)機關年  度  案  號  屏東地檢107年度偵字第9098號 臺中地檢108年度少連偵字第241號等 臺中地檢109年度撤緩偵字第241號 最後事實審 法        院 臺灣屏東地方法院 臺灣高等法院 臺中分院 臺灣高等法院 臺中分院  案        號 108年度原簡字第41號 109年度原上訴字第9號 109年度軍上訴字第4號  判 決  日 期      108/07/03     109/09/30     109/12/24 確定判決 法        院 臺灣屏東地方法院 臺灣高等法院 臺中分院 臺灣高等法院 臺中分院  案        號 108年度原簡字第41號 109年度原上訴字第9號 109年度軍上訴字第4號  判決確定日期     108/08/13     109/11/16     110/02/05 是否為得易科罰金之案件  得易科、社勞 不得易科、社勞 不得易科、社勞 備           註  臺中地檢108年度執助字第1755號（已執畢）  臺中地檢109年度執字第17319號  臺中地檢110年度執字第3183號